臺灣桃園地方法院小額民事判決
111年度壢小字第1115號
原      告  彭馨增  
被      告  鄒伯東  
上列當事人間請求損害賠償(交通)事件，本院於民國111年8月1
日言詞辯論終結，判決如下：
　　主    文
一、被告應給付原告新臺幣（下同）12,861元，及自民國111年5
    月27日起至清償日止，按週年利率5%計算之利息。
二、原告其餘之訴駁回。
三、訴訟費用1,000元，由被告負擔177元，其餘由原告負擔。
四、本判決原告勝訴部分得假執行。
    理  由  要  領
一、按民事訴訟法第436條之8第1項規定：「關於請求給付金錢
    或其他代替物或有價證券之訴訟，其標的金額或價額在新台
    幣十萬元以下者，適用本章所定之小額程序。」同法第436 
    條之18規定：「判決書得僅記載主文，就當事人有爭執事項
    ，於必要時得加記理由要領。」
二、原告主張
　　其雖未於言詞辯論期日到場，然以書狀陳述略以：被告於11
    0年11月28日13時19分許，騎乘車牌號碼000-0000號普通重
    型機車（下稱肇事機車），行經南投縣○○鎮○○路○段000○0號
    前時，因駕駛不慎，撞擊原告所有之車牌號碼0000-00號自
    小客車（下稱系爭車輛），致系爭車輛受損（下稱系爭事故
    ）。原告因而支出系爭車輛修復費用12,861元，並受有精神
    上損害6萬元。爰依民法侵權行為之規定，提起本件訴訟等
    語，並聲明：被告應給付原告72,861元，及自起訴狀繕本送
    達翌日起至清償日止，按週年利率5%計算之利息。
三、被告答辯
　　當時車多回堵，其見原告煞車，其亦煞車，並見原告回頭對
    其微笑，其認為原告係有意詐騙，故請法官依現場照片判斷
    肇事機車是否有與系爭車輛發生碰撞等語。並聲明：原告之
    訴駁回。
四、是依上揭規定，以下僅就（一）系爭車輛是否有因肇事機車
    之碰撞而受損？（二）原告得否請求精神慰撫金？記載理由
    要領：
（一）系爭車輛是否有因肇事機車之碰撞而受損？
　　　經查，被告於警詢時陳稱：系爭事故發生前，其騎乘肇事
      機車沿中山路四段直行，嗣行經事故地點時，前方系爭車
      輛因車多回堵而煞車，當時其距離系爭車輛太近，遂煞車
      不及而碰撞系爭車輛後車尾保險桿等語（見本院卷第37頁
      ）。而原告於警詢時則稱：其當時駕駛系爭車輛沿中山路
      四段行駛，嗣行經事故地點時，因該路段壅塞車速很慢，
      突然肇事機車自後方追撞系爭車輛右後側保險桿等語（見
      本院卷第38頁），二人陳述大致相符。且系爭車輛於系爭
      事故發生後，其右後側保險桿有刮擦痕跡，該刮擦痕跡之
      位置與肇事機車前車頭高度相符，有現場照片在卷可參（
      見本院卷第41、42頁），足認系爭車輛確實因遭肇事機車
      碰撞而受損。被告雖辯稱並未碰撞系爭車輛，然未提出任
      何證據供本院審酌，難認其抗辯可採。
（二）原告得否請求精神慰撫金？
　　⒈按民法第195條第1項規定：「不法侵害他人之身體、健康
　　　、名譽、自由、信用、隱私、貞操，或不法侵害其他人格
　　　法益而情節重大者，被害人雖非財產上之損害，亦得請求
　　　賠償相當之金額。其名譽被侵害者，並得請求回復名譽之
　　　適當處分。」
　　⒉是僅有身體、健康、名譽、自由、信用、隱私、貞操，或
      其他人格法益受侵害時，始得請求精神上損害賠償。而本
      件原告於系爭事故僅因系爭車輛受損而有財產上損害，尚
      難認有其他身體、健康、名譽、自由、信用、隱私、貞操
      或其他人格法益受侵害之情狀，是原告請求被告給付精神
      慰撫金6萬元，應屬無據。
五、綜上所述，原告依民法侵權行為之規定，請求被告給付12,8
    61元，及自111年5月27日（見本院卷第13頁）起至清償日止
    ，按週年利率5%計算之利息，為有理由，應予准許。逾此範
    圍之請求則屬無據，應予駁回。
六、本件原告勝訴部分係依民事訴訟法第436條之8適用小額訴訟
    程序所為之判決，應就被告敗訴部分，依同法第436條之20
    規定，依職權宣告假執行。
七、本件事證已臻明確，兩造其餘主張陳述及所提之證據，經審
    酌均與本院前揭判斷無影響，毋庸一一論述，附此敘明。
八、訴訟費用負擔之依據：民事訴訟法第79條。並依職權確定訴
    訟費用額如主文第3項所示。
中　　華　　民　　國　　111 　年　　8 　　月　　26　　日
                  中壢簡易庭      法  官  周仕弘
以上為正本係照原本作成。
如不服本判決，應於送達後20日內，向本院提出上訴狀並表明上
訴理由，如於本判決宣示後送達前提起上訴者，應於判決送達後
20日內補提上訴理由書（須附繕本）。
如委任律師提起上訴者，應一併繳納上訴審裁判費。
中　　華　　民　　國　　111 　年　　8 　　月　　26　　日
                                  書記官  巫嘉芸
附錄：
一、民事訴訟法第436條之24第2項：
    對於小額程序之第一審裁判上訴或抗告，非以其違背法令為
    理由，不得為之。
二、民事訴訟法第436條之25：
    上訴狀內應記載上訴理由，表明下列各款事項：
    （一）原判決所違背之法令及其具體內容。
    （二）依訴訟資料可認為原判決有違背法令之具體事實。